---
title: "comethhw4b_mkd"
output:
  word_document: default
  html_document: default
---
#나이가 많은 그룹이 나이가 작은 그룹에 비하여 logCpeptide의 평균이 크다는 가설을 임의화 방법으로 테스트하고자 한다. p-값을 산출하고 영가설 하에서 확률적으로 동등한 표본 평균 간 차이들의 히스토그램에 관측된 차이를 marking하라.
```{r}
library(bootstrap)
head(diabetes)
age <- diabetes$age
logc <- diabetes$logCpeptide
median(diabetes$age)
```

```{r}
older=which(age>=median(age))
younger=which(age<median(age))#나이에 따른 grouping이 필요하므로 median을 기준으로 해 그룹을 분할함
old=diabetes[older,]
young=diabetes[younger,]
obs_diff <- mean(old$logCpeptide)-mean(young$logCpeptide)
n=nrow(diabetes)
tally <- 0 #p-value 카운트를 위해 생성한 변수
n.repeat <- 1000 #1000회의 시뮬레이션 수행
mean.boot <- rep(0,n.repeat)
for (k in 1:n.repeat){
  obs.star <- sample(1:n,nrow(young)) #sample 전체 사이즈에서 young그룹 샘플 사이즈 만큼을 무작위로 뽑음
  old.star <- diabetes[-obs.star,] #뽑은 인덱스가 아닌 데이터를 old.star 그룹으로 묶음
  young.star <- diabetes[obs.star,] #뽑은 인덱스의 데이터를 young.star그룹으로 묶음
  simul_diff <- mean(old.star$logCpeptide)-mean(young.star$logCpeptide) #무작위 resampling을 한 두 평균의 차이를 0가설 하에서의 simulation difference로 저장
  mean.boot[k] <- simul_diff 
  if(simul_diff>=obs_diff){ #귀무 가설 하에서는 두 그룹 평균간 차이가 없으므로 시뮬레이션을 통해 나온 평균값의 차이가 관측 차이보다 큰 경우가 많을 때 이를 귀무가설 기각의 증거로 봄
    tally <- tally+1
  }
}
hist(mean.boot, xlim=c(-1,1),nclass=20, main = "Mean difference between groups under H0 ")
text(obs_diff,0,"|",col="red",cex=2)
p.val=tally/n.repeat
p.val
obs_diff
```
H0: 나이가 많은 그룹과 작은 그룹 사이에 logCpeptide 차이가 없다.(old_mu1-young_mu2=0) vs 아니다.(old_mu-young_mu>0)

이 가설의 검증을 위해서 전체 샘플을 무작위로 섞어 만들어낸 두 샘플의 평균차이가 median으로 나눈 young과 old 그룹 사이의 평균 차이보다 클 경우가 얼마나 되는 지를 확인한다.
귀무 가설 하에서 두 그룹의 평균 차이는 없으므로 전체 데이터를 무작위로 나눈 두 그룹의 평균차이가 관측된 차이보다 크거나 같은 경우가 많다면 이는 높은 p value를 의미하며 귀무가설을 기각하지 않게 된다. 하지만 만약 두그룹의 평균차이가 관측된 차이보다 큰 경우가 별로 없다면 이는 귀무가설 하에서 관측값이 나올 확률이 작음을 의미하며 귀무가설 기각의 근거가 된다.

이 경우 p-value가 0.034<0.05 이므로 유의수준 하에서 귀무가설을 기각하게 된다.


```{r}
mean.boot <- rep(0,n.repeat)
for (k in 1:n.repeat){
  obs.star <- sample(1:20,replace=T) #20개의 인덱스를 복원 추출로 뽑음
  old.star <- old[obs.star,]$logCpeptide #old그룹에서 뽑힌 인덱스를 가진 값들의 logCpeptide 벡터를 만듦
  young.star <- young[obs.star,]$logCpeptide
  simul_diff <- mean(old.star)-mean(young.star) #무작위 resampling을 한 두 평균의 차이를 simulation difference로 저장
  mean.boot[k] <- simul_diff 
}
hist(mean.boot,xlim=c(-1+obs_diff, 1+obs_diff),nclass=20,xlab="difference of group means")

conf.1 <- quantile(mean.boot, p=0.025)
conf.2 <- quantile(mean.boot, p=0.975)
text(conf.1,0,"|",col="red",cex=2)
text(conf.2,0,"|",col="red",cex=2)
round(c(conf.1,conf.2),2)

#모수적 방법론
t.test(old$logCpeptide, young$logCpeptide) #sd비율을 F 분포로 보면 등분산이라 할만 함
```

먼저 1에서 20까지 20개의 인덱스를 복원추출한다. 그리고 나이가 많은 그룹가 어린 그룹에서 각각 그 인덱스를 가진 값들의 서브그룹을 구성해서 그 서브 그룹평균 간의 차이를 simul diff로 지정한다. 1000번의 반복수행을 통해 1000개의 simul_diff를 mean.boot에 저장한다. 그 과정이 끝난 후에 meanboot의 histogram을 그려 그 분포를 확인하며 1000개의 simulation 중 상위 2.5%, 하위 97.5%의 값을 찾아 이 값을 95% 신뢰구간으로 설정했다.